臺灣屏東地方法院刑事裁定
111年度撤緩字第60號
聲  請  人  臺灣屏東地方檢察署檢察官
受  刑  人  陳宥翔



上列聲請人因受刑人過失傷害案件，聲請撤銷緩刑之宣告（111
年度執聲字第581號），本院裁定如下：
    主  文
陳宥翔於臺灣高雄地方法院一○九年度交簡字第二六三八號案件
中所受之緩刑宣告撤銷。
    理  由
一、聲請意旨略以：受刑人陳宥翔因犯過失傷害案件經臺灣高雄
    地方法院於民國109年9月28日以109年度交簡字第2638號判
    決判處有期徒刑2月，緩刑2年，並應履行如判決附表所示之
    負擔，於109年11月11日確定在案。經告訴人具狀請求檢察
    官撤銷其緩刑宣告，其理由係被告自今年3月起未再履行，
    目前已逾履行期間，至今只支付新臺幣21萬元，餘新臺幣7
    萬元尚未給付，顯見被告故意拖延不履行，已合於刑法第75
    條之1 第1 項第4 款所定得撤銷緩刑宣告之原因，爰依刑事
    訴訟法第476 條規定，聲請撤銷緩刑之宣告等語。
二、按緩刑之宣告應撤銷者，由受刑人所在地或其最後住所地之
    地方法院檢察官聲請該法院裁定之，刑事訴訟法第476 條定
    有明文。經查，本件受刑人住所係在屏東縣○○鄉○○路00巷0
    號，位在本院管轄區域內，是本院就本件聲請有管轄權，先
    予敘明。
三、次按緩刑宣告，得斟酌情形，命犯罪行為人向被害人支付相
    當數額之財產或非財產上之損害賠償；受緩刑之宣告而違反
    第74條第2 項第1 款至第8 款所定負擔情節重大，足認原宣
    告之緩刑難收其預期效果，而有執行刑罰之必要者，得撤銷
    其宣告，刑法第74條第2 項第3 款、第75條之1 第1 項第4
    款各有明文。緩刑宣告是否得撤銷，除須符合刑法第75條之
    1 第1 項各款之要件外，該條並採裁量撤銷主義，賦予法院
    撤銷與否之權限，乃特於第1 項規定實質要件為「足認原宣
    告之緩刑難收其預期效果，而有執行刑罰之必要」，供作審
    認之標準；而所謂違反第74條第2 項第1 款至第8 款所定負
    擔「情節重大」者，當從受判決人自始是否真心願意接受緩
    刑所附之條件，或是否顯有履行負擔之可能，而有隱匿或處
    分其財產、故意不履行、無正當事由拒絕履行或顯有逃匿之
    虞等情事，考量受刑人未履行條件情形與被害人所受損害間
    ，依比例原則綜合衡酌原宣告之緩刑是否難收其預期之效果
    ，而確有執行刑罰之必要，資以決定該緩刑宣告是否應予撤
    銷，是雖非謂受刑人一不履行即當然應撤銷緩刑，惟倘受刑
    人係因與被害人達成和解，並經法院以雙方調解內容為緩刑
    之條件，在被害人之立場，當以受刑人履行條件為最主要之
    目的，且被害人若無法依該條件受清償，而受刑人仍得受緩
    刑之利益，顯不符合一般社會大眾之法律情感，得認係違反
    緩刑所定負擔情節重大。
四、經查：
  ㈠受刑人因過失傷害案件，經臺灣高雄地方法院於109年9月28
    日以109年度交簡字第2638號判決判處有期徒刑2月，緩刑2
    年，受刑人並應於緩刑期內，應履行如判決附表所示之負擔
    ，即被告應給付告訴人新臺幣（下同）28萬元，㈠3萬元，於
    109年7月15日前給付完畢。㈡餘款25萬元，自109年8 月15日
    起至清償完畢為止，共分為24期，每月為1期，按月於每月1
    5日前給付1萬元（最後一期應給付2萬元）；該判決並於109
    年11月11日確定在案等情，有上開判決書、臺灣高等法院被
    告前案紀錄表附卷可考。揆諸上開判決理由之記載，該判決
    所附之緩刑條件，係參酌被告與告訴人於法院審理中所成立
    之調解方案而定，且原判決係考量受刑人業與告訴人成立調
    解，方為附條件緩刑之宣告，則受刑人自應依原判決所定負
    擔遵期履行。
  ㈡然查，受刑人於本案判決確定後，至111年8月17日止僅匯款2
    1萬元至告訴人指定之帳戶，且受刑人無法於緩刑期間內依
    緩刑條件內容如數支付約定賠償金予告訴人等情，有告訴人
    聲請撤銷緩刑宣告狀、陳報狀暨所附存摺交易明細紀錄、臺
    灣高雄地方檢察署電話紀錄單、刑事執行案件進行單、告訴
    人提出之說明書、本院公務電話紀錄等件在卷可憑，足見受
    刑人未遵照緩刑宣告所附條件履行，已違反刑法第74條第2 
    項第3 款所定負擔甚明。
  ㈢綜上，受刑人既已評估自己之資力，同意前案判決緩刑宣告
    所定負擔，顯有履行負擔之可能，且其於受緩刑宣告之利益
    後，本應信守承諾，履行給付告訴人損害賠償之義務，詎受
    刑人竟違背之，罔顧法院給予其緩刑宣告之自新機會；截至
    111年7月15日履行期間屆至時止，經臺灣高雄地方檢察署（
    下稱高雄地檢署）數次以電話聯繫受刑人均未支付剩餘賠償
    金，及受刑人自上開判決確定迄今，並無在監在押等情，有
    高雄地檢署執行傳票、送達證書、電話紀錄單、臺灣高等法
    院被告前案紀錄表存卷可證。可徵受刑人無正當事由拒絕履
    行，其並無履行負擔之意願，是受刑人違背緩刑所定負擔之
    情節實屬重大，本院審酌上揭各該情節，認原宣告之緩刑難
    收其預期效果，而有執行刑罰之必要。是聲請人以本院為受
    刑人住所地之法院聲請撤銷受刑人前揭緩刑之宣告，核屬有
    據，應予准許。
五、依刑事訴訟法第476 條，刑法第75條之1 第1 項第4 款，裁
    定如主文。
中    華    民    國   111    年   10     月    27    日
                  刑事第二庭    法  官  簡光昌
以上正本證明與原本無異。
如不服本裁定，應於送達後五日內，向本院提出抗告狀。
中　　華　　民　　國　　111 　年　　10　　月　　28　　日
                                書記官  許珍滋